---
title: "Avaliação de Políticas Públicas"
author: "Grupo"
date: "`r format(Sys.Date(), '%d de %B de %Y')`"
output:
  html_document:
    toc: true               # sumário automático
    toc_depth: 3            # profundidade do sumário
    toc_float: true         # sumário flutuante à direita
    number_sections: true   # numeração das seções
    theme: cerulean         # tema visual (pode mudar: journal, flatly, united etc.)
    highlight: tango        # sintaxe colorida para código
    code_folding: show      # permite recolher código R
    df_print: paged         # tabelas longas com paginação
lang: pt-BR                 # idioma (para acentuação correta no sumário)
---

```{r pacotes, include=FALSE, message = FALSE, warning = FALSE, echo = FALSE}
library(dplyr)
library(here)
library(tidyverse)
library(stargazer)
library(MatchIt)
library(broom)
library(kableExtra) #Para gerar em latex as tabelas
#setwd("C:/Users/santo/OneDrive/Área de Trabalho/Avaliação de Políticas Sociais")

setwd("C:/Users/tuffy/Documents/Trabalhos/Ava_Pol")

```

```{r dados, include = FALSE, echo = FALSE}
data <- readRDS("C:/Users/tuffy/Documents/Trabalhos/Ava_Pol/Bases/Pnadpnad_final_9295.rds")

#data <- readRDS("C:/Users/santo/OneDrive/Área de Trabalho/Avaliação de Políticas Sociais/Avaliacao-de-Politicas-Publicas/dados/Pnadpnad_final_9295.rds")


```

Ajustei os controles
Adicionei renda domiciliar per capta (renda domiciliar sendo a primeira declarada. Vejam o código e vejam se concordam)


```{r id domicilio, echo = FALSE, include = FALSE}

## V0101 ano de referência
## UF
glimpse(data$uf)
## v0102 - Número do controle
glimpse(data$v0102)
## v0103 - Número de série
glimpse(data$v0103)
glimpse(data$v0403)
# Criando o identificador
data <- data %>%
  mutate(
    ID_DOMICILIO = paste(uf, v0102, v0103, sep = "_")
  )


```

```{r, echo = FALSE, eval = FALSE}
#Verificando quantas pessoas de cada condição existem, só para ter um sanity check se não tem umas 20 pessoas de mesma condição no mesmo domicílio

# Idealmente, queremos um responsável e um conjuge
# 1992
contagem_v0401_por_domicilio_1992 <- data %>% filter(v0101 == 92) %>%
  group_by(ID_DOMICILIO, v0401) %>%
  summarise(quantidade = n(), .groups = 'drop')

contagem_v0401_por_domicilio_1992_formatado <- contagem_v0401_por_domicilio_1992 %>%
  mutate(
    V0401_desc = factor(v0401,
                        levels = 1:8,
                        labels = c("Pessoa_Ref", "Conjuge", "Filho",
                                   "Outro_Parente", "Agregado", "Pensionista",
                                   "Empregado_Dom", "Parente_Empr_Dom"))
  ) %>%
  select(-v0401) %>% # Remove a coluna V0401 original numérica
  pivot_wider(
    names_from = V0401_desc,
    values_from = quantidade,
    values_fill = 0 # Preenche com 0 se uma categoria não existir no domicílio
  )


# 1993
contagem_v0401_por_domicilio_1993 <- data %>% filter(v0101 == 93) %>%
  group_by(ID_DOMICILIO, v0401) %>%
  summarise(quantidade = n(), .groups = 'drop')

contagem_v0401_por_domicilio_1993_formatado <- contagem_v0401_por_domicilio_1993 %>%
  mutate(
    V0401_desc = factor(v0401,
                        levels = 1:8,
                        labels = c("Pessoa_Ref", "Conjuge", "Filho",
                                   "Outro_Parente", "Agregado", "Pensionista",
                                   "Empregado_Dom", "Parente_Empr_Dom"))
  ) %>%
  select(-v0401) %>% # Remove a coluna V0401 original numérica
  pivot_wider(
    names_from = V0401_desc,
    values_from = quantidade,
    values_fill = 0 # Preenche com 0 se uma categoria não existir no domicílio
  )


# 1995
contagem_v0401_por_domicilio_1995 <- data %>% filter(v0101 == 95) %>%
  group_by(ID_DOMICILIO, v0401) %>%
  summarise(quantidade = n(), .groups = 'drop')

contagem_v0401_por_domicilio_1995_formatado <- contagem_v0401_por_domicilio_1995 %>%
  mutate(
    V0401_desc = factor(v0401,
                        levels = 1:8,
                        labels = c("Pessoa_Ref", "Conjuge", "Filho",
                                   "Outro_Parente", "Agregado", "Pensionista",
                                   "Empregado_Dom", "Parente_Empr_Dom"))
  ) %>%
  select(-v0401) %>% # Remove a coluna V0401 original numérica
  pivot_wider(
    names_from = V0401_desc,
    values_from = quantidade,
    values_fill = 0 # Preenche com 0 se uma categoria não existir no domicílio
  )

# Vendo o número máximo de pessoas de ref e conjuge por domicilio. Idealmente, 1 é o máximo


## 1992 ##
max(contagem_v0401_por_domicilio_1992_formatado$Pessoa_Ref)
max(contagem_v0401_por_domicilio_1992_formatado$Conjuge)


## 1993 ##
max(contagem_v0401_por_domicilio_1993_formatado$Pessoa_Ref)
max(contagem_v0401_por_domicilio_1993_formatado$Conjuge)



## 1995 ##
max(contagem_v0401_por_domicilio_1995_formatado$Pessoa_Ref)
max(contagem_v0401_por_domicilio_1995_formatado$Conjuge)


rm(contagem_v0401_por_domicilio_1992,contagem_v0401_por_domicilio_1992_formatado,contagem_v0401_por_domicilio_1993,contagem_v0401_por_domicilio_1993_formatado,contagem_v0401_por_domicilio_1995,contagem_v0401_por_domicilio_1995_formatado)

```

# Definindo o grupo controle e tratado

## Tratado: 

### v0302 == 4 (Feminino)

### v8005 >= 15 E v8005 <= 24

### v1001 == 1 (Vive em companhia de esposo(a) ou companheiro(a)?)

### v1002 == 8 OU v1002 == 6 (união proveniente de união consensual ou apenas casamento religioso)

## Controle: 

### v0302 == 4 (Feminino)

### v8005 >= 15 E v8005 <= 24

### v1001 == 1 Vive em companhia de esposo(a) ou companheiro(a)?)

### v1002 == 2 OU v1002 == 4 (união proveniente de casamento civil apenas ou casamento civil e religioso)

```{r, echo = TRUE}

data <- data %>%
    mutate(
      Tratamento = case_when(
        # Critérios para Grupo Tratado (valor = 1)
        v0302 == 4 &                   # Sexo Feminino
        (v8005 >= 15 & v8005 <= 24) &  # Idade entre 15 e 24 anos
        v1001 == 1 &                   # Vive em companhia (está em união)
        (v1002 == 8 | v1002 == 6) &    # União consensual (8) OU Apenas religiosa (6)
        (v0402 == 1 | v0402 == 2)      # tem que ser ou pessoa responsável (1) ou cônjuge (2), na família
        ~ 1,

        # Critérios para Grupo Controle (valor = 0)
        v0302 == 4 &                   # Sexo Feminino
        (v8005 >= 15 & v8005 <= 24) &  # Idade entre 15 e 24 anos
        v1001 == 1 &                   # Vive em companhia (está em união)
        (v1002 == 2 | v1002 == 4)  &  # Casamento civil e religioso (2) OU Apenas civil (4)
        (v0402 == 1 | v0402 == 2)      # tem que ser ou pessoa responsável (1) ou cônjuge (2), na família
        ~ 0,

        # Para todos os outros casos, atribui NA (Não Aplicável)
        TRUE ~ NA_integer_
      )
    )
# Dataframe
contagem_status_por_ano <- data %>%
  group_by(v0101, Tratamento) %>%
  summarise(quantidade = n(), .groups = 'drop')

# Tabela pivot
contagem_status_por_ano <- contagem_status_por_ano %>%
pivot_wider(names_from = Tratamento,
            values_from = quantidade,
            values_fill = 0) 

contagem_status_por_ano
```
Criando renda domiciliar per capita

```{r renda dom per capita essa célula demora}

## Vejam se querem manter o "first" ou se querem que o código pegue a maior renda mensal domiciliar declarada, ou talvez aquela declarada pelo responsável do domicílio ##
data <- data %>%
  #Agrupando por identificador de domicilio
  group_by(ID_DOMICILIO) %>%

  mutate(
    num_moradores = n(),
    
    # 2. Criar o rendimento domiciliar per capita (renda_dom_pc)
    # Usamos case_when para lidar com as condições de forma clara.
    # Usamos V4721 para a renda. first() é usado para pegar o valor da renda do
    # primeiro membro do domicílio, já que é o mesmo para todos.
    renda_dom_pc = case_when(
      # Condição 1: Se a renda domiciliar (V4721) for NA ou o código de "ignorado"
      # a renda per capita será NA.
      is.na(first(v4614)) | first(v4614) == 999999999999 ~ NA,
      
      # Condição 2: Se o número de moradores for maior que 0 (caso válido),
      # calcula a renda per capita.
      num_moradores > 0 ~ first(v4614) / num_moradores,
      
      # Condição 3: Para qualquer outro caso, define como 0 para evitar erros.
      TRUE ~ 0
    )
  ) %>%
  
  # Desagrupa os dados para que futuras operações não sejam afetadas pelo agrupamento.
  ungroup()
```

Tem numero de filhos negativo!
Vejam se voces querem tratar como um erro de digitação, e considerar -1 como 1
Ou se querem considerar como Zero
Consertar isso antes de gerar o temp!!

```{r variavel numero de filhos}
unique(data$v1141)
unique(data$v1142)
unique(data$v1151)
unique(data$v1142)
```


```{r extração dos controles}

temp <- data %>% 
  filter(!is.na(Tratamento)) %>% 
  select(
    # --- Identificação ---
    v0101,            # Ano de referência
    uf,               # Unidade da Federação
    v0102,            # Número de controle do domicílio
    v0103,            # Número de série do domicílio
    v0301,            # Número de ordem do morador
    v0302,            # Sexo
    ID_DOMICILIO,     # Identificador único do domicílio
    
    # --- Demográficas ---
    v8005,            # Idade
    v0401,            # Condição na unidade domiciliar
    
    # --- Educação ---
    v0607,            # Curso mais elevado que frequentou
    v0610,            # Última série concluída
    v0602,            # Frequenta escola ou creche
    v0603,            # Curso que frequenta
    v4703,            # Anos de estudo
    
    # --- Trabalho e Rendimento ---
    v9001,            # Trabalhou na semana de referência
    v0713,            # Horas trabalhadas normalmente por semana (para crianças 5-9 anos)
    v7122,            # Rendimento mensal em dinheiro do trabalho
    v7125,            # Rendimento mensal em produtos/mercadorias do trabalho
    v7127,            # Código de rendimento em benefícios
    v7128,            # Indicador de trabalho não remunerado
    v1254,            # Código de rendimento de pensão
    v4721,            # Valor do rendimento mensal domiciliar
    v4614,            # Rendimento mensal domiciliar (do arquivo de domicílio)
    renda_dom_pc,     # Sua variável já criada de renda domiciliar per capita
    
    # --- Ocupação ---
    v9906,            # Código da ocupação
    v9907,            # Código da atividade principal
    
    # --- Fecundidade (Nº de filhos da mulher) ---
    v1141,            # Nº de filhos homens no domicílio
    v1142,            # Nº de filhos mulheres no domicílio
    v1151,            # Nº de filhos homens em outro local
    v1152,            # Nº de filhos mulheres em outro local
    
    # --- Família e Migração ---
    v4723,            # Tipo de família
    v0501,            # Nasceu neste município
    
    # --- Variáveis de controle/peso ---
    v4729,            # Peso da pessoa
    Tratamento
    
  ) %>% 
  rename(
    # --- Identificação ---
    ano = v0101,
    uf = uf,
    id_domicilio = ID_DOMICILIO,
    num_controle_dom = v0102,
    num_serie_dom = v0103,
    num_ordem_morador = v0301,
    
    # --- Demográficas ---
    idade = v8005,
    sexo = v0302,
    condicao_no_dom = v0401, # Condição na unidade domiciliar 
    
    # --- Educação ---
    curso_mais_elevado = v0607, # Curso mais elevado que frequentou 
    ultima_serie_concluida = v0610, # Última série concluída neste curso que frequentou 
    frequenta_escola = v0602, # Frequenta escola ou creche 
    tipo_curso_frequenta = v0603, # Qual o curso que frequenta 
    anos_estudo = v4703, # Anos de estudo 
    
    # --- Trabalho e Rendimento ---
    trabalhou_semana_ref = v9001, # Trabalhou na semana de 24 a 30/09/95 
    horas_trabalhadas = v0713, # Quantas horas trabalhava normalmente na semana 
    renda_trab_dinheiro = v7122, # Valor de rendimento mensal em dinheiro (no trabalho da semana) 
    renda_trab_produto = v7125, # Valor de rendimento mensal em produtos ou mercadorias 
    cod_renda_beneficio = v7127, # Código_6 de rendimento mensal em beneficios 
    indicador_nao_remunerado = v7128, # Código 8 de não remunerado 
    pensao = v1254, # Código 2 de rendimento de pensão 
    renda_dom_total = v4721, # Valor do rendimento mensal domiciliar 
    renda_dom_total_v2 = v4614, # Rendimento mensal domiciliar' 
    renda_dom_per_capita = renda_dom_pc,
    
    # --- Ocupação ---
    cod_ocupacao = v9906, # Código da ocupação que exercia no trabalho 
    cod_atividade = v9907, # Código da atividade principal do Emprendimento 
    
    # --- Fecundidade ---
    filhos_homens_dom = v1141, # Número de filhos - Homens que moram neste domicilio 
    filhos_mulheres_dom = v1142, # Número de filhos - Mulheres que moram neste domicilio 
    filhos_homens_outrolocal = v1151, # Número de filhos Homens que moram em outro local 
    filhos_mulheres_outrolocal = v1152, # Número de filhos - Mulheres que moram em outro local 

    # --- Família e Migração ---
    tipo_familia = v4723, # Tipo de familia 
    nasceu_no_municipio = v0501, # Nasceu neste municipio 
    
    # --- Variáveis de controle/peso ---
    peso_pessoa = v4729, # Peso da pessoa 
    tratamento = Tratamento
  )

################################################# - ################################################################
#Construindo as dummies de interesse.

temp <- temp %>% 
  mutate(
    ano = ano + 1900,
    
    fem = ifelse(sexo == 4, 1, 0),
    
    pensao_dummy = ifelse(!is.na(pensao), 1, 0),
    #Moram no domicílio
    dummy_filhos_homens_dom = ifelse(!filhos_homens_dom %in% c(-1,99), filhos_homens_dom, 0),
    dummy_filhos_mulheres_dom = ifelse(!filhos_mulheres_dom %in% c(-1,99), filhos_mulheres_dom, 0),
    
    #Não moram no domicílio
    dummy_filhos_homens_outrolocal = ifelse(!filhos_homens_outrolocal %in% c(-1,99), filhos_homens_outrolocal, 0),
    dummy_filhos_mulheres_outrolocal = ifelse(!filhos_mulheres_outrolocal %in% c(-1,99), filhos_mulheres_outrolocal, 0),
  
    total_filhos = filhos_homens_dom + filhos_mulheres_dom + filhos_homens_outrolocal + filhos_mulheres_outrolocal
  )

stargazer(temp,
          type = "latex",                            # Formato de saída
          title = "Estatísticas Descritivas",        # Título da sua tabela
          header = FALSE,                            # Remove o cabeçalho padrão do stargazer
          digits = 2,                                # Define o número de casas decimais
          summary.stat = c("n", "mean", "sd", "min", "max"), # Escolhe quais estatísticas mostrar
          notes = "Fonte: Elaboração própria com dados da PNAD." # Adiciona uma nota de rodapé
          )
glimpse(temp)            
```

```{r Tabela Descritiva}
summary_df <- temp %>%
  select(
    tratamento,
    fem,
    idade,
    anos_estudo,
    renda_dom_per_capita,
    pensao_dummy,
    dummy_filhos_homens_dom,
    dummy_filhos_mulheres_dom,
    total_filhos,
    peso_pessoa
  ) %>%
  mutate(across(everything(), ~ as.numeric(as.character(.))))

library(dplyr)


weighted_stats <- function(x, w) {
  w <- w[!is.na(x)]
  x <- x[!is.na(x)]
  w_mean <- weighted.mean(x, w)
  w_var <- sum(w * (x - w_mean)^2) / sum(w)
  w_sd <- sqrt(w_var)
  list(
    mean = w_mean,
    sd = w_sd,
    min = min(x),
    max = max(x)
  )


}

vars <- c("tratamento","fem", "idade", "anos_estudo", "renda_dom_per_capita", "pensao_dummy",
          "dummy_filhos_homens_dom", "dummy_filhos_mulheres_dom", "total_filhos")

# Apply the function
summary_table <- lapply(vars, function(v) {
  res <- weighted_stats(temp[[v]], temp$peso_pessoa)
  data.frame(
    Variable = v,
    Mean = res[["mean"]],
    SD   = res[["sd"]],
    Min  = res[["min"]],
    Max  = res[["max"]]
  )
}) %>%
  bind_rows()


col <- c("Variáveis", "Média", "DP", "Min", "Max")

row <- c("Tratamento",
         "Sexo (fem = 1)",
         "Idade",
         "Anos de Estudo",
         "Renda dom. per capita",
         "Pensão (sim = 1)",
         "Filhos Homens (dom.)",
         "Filhos Mulheres (dom.)",
         "Total de filhos")


colnames(summary_table) <- col

rownames(summary_table) <- row


summary_table <- summary_table %>%
  mutate(across(where(is.numeric), ~ round(.x, 2)))

latex_table <- kable(summary_table,
                     format = "latex",
                     booktabs = TRUE,
                     caption = "Estatísticas descritivas ponderadas",
                     align = "lccccc")

# Save it to a .tex file
writeLines(latex_table, "C:/Users/tuffy/Documents/Trabalhos/Ava_Pol/summary_table.tex")

rm(summary_table,vars, weighted_stats, summary_df, latex_table)

```


```{r}

library(cobalt)

colnames(temp)


for (year in c(1992, 1993, 1995)) {
  
  df_psm <- temp %>% 
    filter(ano == year) %>% 
    select(c(tratamento, idade, anos_estudo, ultima_serie_concluida, renda_dom_per_capita,
             pensao_dummy, total_filhos)) %>% 
    filter(complete.cases(.))

  match_model <- matchit(tratamento ~
                           idade +
                           anos_estudo + 
                           ultima_serie_concluida +
                           renda_dom_per_capita +
                           total_filhos,
                         data = df_psm,
                         caliper = 0.05,
                         method = "nearest",
                         replace = TRUE)
  
 fig <- plot(summary(match_model,
               interactions = T)
               #,
               #var.order = "unmatched",
               #abs = T
       )
 

 
 # Open PNG device
pdf(paste0("C:/Users/tuffy/Documents/Trabalhos/Ava_Pol/",year,"_matchit_summary_plot.pdf"), width = 8, height = 6)

# Generate the plot (this draws directly to the file)
plot(summary(match_model, interactions = TRUE))

# Close the device
dev.off()

 


# Define custom labels
custom_labels <- c(
  idade = "Idade",
  anos_estudo = "Anos de Estudo",
  ultima_serie_concluida = "Última Série",
  renda_dom_per_capita = "Renda per Capita",
  total_filhos = "Total de Filhos"
)


pdf(paste0("C:/Users/tuffy/Documents/Trabalhos/Ava_Pol/",year,"_matchit_summary_love_plot.pdf"), width = 8, height = 6)

plot_obj <- love.plot(match_model,
          stats = "mean.diffs",
          var.names = custom_labels,
          threshold = 0.1,
          abs = TRUE,
          colors = c("black", "red"),
          line = TRUE) + 
    theme(
    axis.text.y = element_text(size = 20),   
    axis.text.x = element_text(size = 15),   
    axis.title = element_text(size = 15),
    legend.text = element_text(size = 17),
    legend.title = element_text(size = 17),
    plot.title = element_text(size = 17, face = "bold")

  )



print(plot_obj)  


dev.off()


  
 matched_data <- match.data(match_model) %>%
    mutate(ano = year)  # Correct assignment here

  assign(paste0("df_matched_", year), matched_data)
}

rm(plot_obj)



df_psm <- bind_rows(df_matched_1992, df_matched_1993, df_matched_1995)

#install.packages("cobalt")
library(cobalt)

#matched_data$combined_weight <- matched_data$weights * matched_data$sample_weight




```


```{r}

df_event <- df_psm %>%
  mutate(
    treat = as.integer(tratamento == 1),
    d_1992 = ifelse(ano == 1992, 1, 0),
    d_1993 = ifelse(ano == 1993, 1, 0),
    d_1995 = ifelse(ano == 1995, 1, 0),
      )

# Interações ano-tratamento
df_event <- df_event %>%
  mutate(
    treat_1992 = treat * d_1992, 
    treat_1993 = treat * d_1993,
    treat_1995 = treat * d_1995,
  )

# Regressão:
reg_es <- lm(anos_estudo ~
               treat_1992 + treat_1993 + treat_1995, 
             data = df_event,
             weights = df_event$weights)

# reg_es <- feols(
#   anos_educ ~ 
#      treat_1992 + treat_1993 + treat_1995,
#   data = df_event,
#   weights = ~weights
# )

summary(reg_es)


coefs_df <- tidy(reg_es) %>%
  filter(str_detect(term, "treat_")) %>%
  mutate(
    ano = str_extract(term, "\\d+"),
    ano = as.integer(ano),
    conf.low = estimate - 1.96 * std.error,
    conf.high = estimate + 1.96 * std.error
  ) %>% 
  bind_rows(tibble(
    term = 'treat_1992',
    estimate = 0,
    std.error = NA,
    statistic = NA,
    p.value = NA,
    ano = 2019,
    conf.low = 0,
    conf.high = 0))



ggplot(coefs_df, aes(x = ano, y = estimate)) +
  geom_point() +
  geom_errorbar(aes(ymin = conf.low, ymax = conf.high), width = 0.3) +
  geom_vline(xintercept = 1992, linetype = "dashed", color = "gray40") +
  geom_hline(yintercept = 0, linetype = "dotted") +
  
  scale_x_continuous(breaks = c(1992, 1993, 1994, 1995)) + 
  labs(
    x = "Ano",
    y = "Efeito relativo (em relação a 1992)",
    title = "Event Study - Efeitos da política nos anos de educação"
  ) +
  theme_minimal()+
  theme(plot.title = element_text(size = 12, hjust = 0.5, face = "bold")
        )


```