---
title: "Avaliação de Políticas Públicas"
author: "Camila Machado"
date: "`r format(Sys.Date(), '%d de %B de %Y')`"
output:
  html_document:
    toc: true               # sumário automático
    toc_depth: 3            # profundidade do sumário
    toc_float: true         # sumário flutuante à direita
    number_sections: true   # numeração das seções
    theme: cerulean         # tema visual (pode mudar: journal, flatly, united etc.)
    highlight: tango        # sintaxe colorida para código
    code_folding: show      # permite recolher código R
    df_print: paged         # tabelas longas com paginação
lang: pt-BR                 # idioma (para acentuação correta no sumário)
---

```{r pacotes, include=FALSE, message = FALSE, warning = FALSE}
library(dplyr)
library(here)
library(tidyverse)
library(stargazer)
library(MatchIt)
library(broom)
#setwd("C:/Users/santo/OneDrive/Área de Trabalho/Avaliação de Políticas Sociais")
#setwd("C:/Users/tuffy/Documents/Trabalhos/Ava_Pol")

```

```{r dados, include = FALSE, echo = FALSE}
data <- readRDS("C:/Users/9775105/Downloads/Pnadpes_final_9295.rds")

#data <- readRDS("Bases/Pnadpes_final_9295.RDS")


```

```{r id domicilio}

## V0101 ano de referência
## UF
glimpse(data$uf)
## v0102 - Número do controle
glimpse(data$v0102)
## v0103 - Número de série
glimpse(data$v0103)
glimpse(data$v0403)
# Criando o identificador
data <- data %>%
  mutate(
    ID_DOMICILIO = paste(uf, v0102, v0103, sep = "_")
  )


```

```{r, echo = FALSE, eval = FALSE}
#Verificando quantas pessoas de cada condição existem, só para ter um sanity check se não tem umas 20 pessoas de mesma condição no mesmo domicílio

# Idealmente, queremos um responsávle e um conjuge
# 1992
contagem_v0401_por_domicilio_1992 <- data %>% filter(v0101 == 92) %>%
  group_by(ID_DOMICILIO, v0401) %>%
  summarise(quantidade = n(), .groups = 'drop')

contagem_v0401_por_domicilio_1992_formatado <- contagem_v0401_por_domicilio_1992 %>%
  mutate(
    V0401_desc = factor(v0401,
                        levels = 1:8,
                        labels = c("Pessoa_Ref", "Conjuge", "Filho",
                                   "Outro_Parente", "Agregado", "Pensionista",
                                   "Empregado_Dom", "Parente_Empr_Dom"))
  ) %>%
  select(-v0401) %>% # Remove a coluna V0401 original numérica
  pivot_wider(
    names_from = V0401_desc,
    values_from = quantidade,
    values_fill = 0 # Preenche com 0 se uma categoria não existir no domicílio
  )


# 1993
contagem_v0401_por_domicilio_1993 <- data %>% filter(v0101 == 93) %>%
  group_by(ID_DOMICILIO, v0401) %>%
  summarise(quantidade = n(), .groups = 'drop')

contagem_v0401_por_domicilio_1993_formatado <- contagem_v0401_por_domicilio_1993 %>%
  mutate(
    V0401_desc = factor(v0401,
                        levels = 1:8,
                        labels = c("Pessoa_Ref", "Conjuge", "Filho",
                                   "Outro_Parente", "Agregado", "Pensionista",
                                   "Empregado_Dom", "Parente_Empr_Dom"))
  ) %>%
  select(-v0401) %>% # Remove a coluna V0401 original numérica
  pivot_wider(
    names_from = V0401_desc,
    values_from = quantidade,
    values_fill = 0 # Preenche com 0 se uma categoria não existir no domicílio
  )


# 1995
contagem_v0401_por_domicilio_1995 <- data %>% filter(v0101 == 95) %>%
  group_by(ID_DOMICILIO, v0401) %>%
  summarise(quantidade = n(), .groups = 'drop')

contagem_v0401_por_domicilio_1995_formatado <- contagem_v0401_por_domicilio_1995 %>%
  mutate(
    V0401_desc = factor(v0401,
                        levels = 1:8,
                        labels = c("Pessoa_Ref", "Conjuge", "Filho",
                                   "Outro_Parente", "Agregado", "Pensionista",
                                   "Empregado_Dom", "Parente_Empr_Dom"))
  ) %>%
  select(-v0401) %>% # Remove a coluna V0401 original numérica
  pivot_wider(
    names_from = V0401_desc,
    values_from = quantidade,
    values_fill = 0 # Preenche com 0 se uma categoria não existir no domicílio
  )


rm(contagem_v0401_por_domicilio_1992,contagem_v0401_por_domicilio_1992_formatado,contagem_v0401_por_domicilio_1993,contagem_v0401_por_domicilio_1993_formatado,contagem_v0401_por_domicilio_1995,contagem_v0401_por_domicilio_1995_formatado)

```

# Definindo o grupo controle e tratado

## Tratado: 

### v0302 == 4 (Feminino)

### v8005 >= 15 E v8005 <= 24

### v1001 == 1 (Vive em companhia de esposo(a) ou companheiro(a)?)

### v1002 == 8 OU v1002 == 6 (união proveniente de união consensual ou apenas casamento religioso)

## Controle: 

### v0302 == 4 (Feminino)

### v8005 >= 15 E v8005 <= 24

### v1001 == 1 Vive em companhia de esposo(a) ou companheiro(a)?)

### v1002 == 2 OU v1002 == 4 (união proveniente de casamento civil apenas ou casamento civil e religioso)

```{r, echo = TRUE}
data <- data %>%
    mutate(
      Tratamento = case_when(
        # Critérios para Grupo Tratado (valor = 1)
        v0302 == 4 &                   # Sexo Feminino
        (v8005 >= 15 & v8005 <= 24) &  # Idade entre 15 e 24 anos
        v1001 == 1 &                   # Vive em companhia (está em união)
        (v1002 == 8 | v1002 == 6)      # União consensual (8) OU Apenas religiosa (6)
        ~ 1,

        # Critérios para Grupo Controle (valor = 0)
        v0302 == 4 &                   # Sexo Feminino
        (v8005 >= 15 & v8005 <= 24) &  # Idade entre 15 e 24 anos
        v1001 == 1 &                   # Vive em companhia (está em união)
        (v1002 == 2 | v1002 == 4)      # Casamento civil e religioso (2) OU Apenas civil (4)
        ~ 0,

        # Para todos os outros casos, atribui NA (Não Aplicável)
        TRUE ~ NA_integer_
      )
    )
# Dataframe
contagem_status_por_ano <- data %>%
  group_by(v0101, Tratamento) %>%
  summarise(quantidade = n(), .groups = 'drop')

# Tabela pivot
contagem_status_por_ano <- contagem_status_por_ano %>%
pivot_wider(names_from = Tratamento,
            values_from = quantidade,
            values_fill = 0) 


```

```{r extração dos controles}
#Filtrando as var de escolha
temp <- data %>% 
  # mutate(
  #   
  #   #Renda individual
  #   renda_total_ind = coalesce(data$V7122, 0) + coalesce(data$V7125, 0) + coalesce(data$V7127, 0)
  # ) %>% 
  # group_by(ID_DOMICILIO) %>% 
  # mutate(
  #   renda_total_dom = sum(renda_total_ind, na.rm = TRUE),
  #   membros_dom = n(),
  #   renda_pc_dom = renda_total_dom / membros_dom
  # ) %>%
  # 
  # Mais facil extrair os dados da PnadPnad
  filter(!is.na(Tratamento)) %>% 
  select(
    # Identification variables
    v0101,       # Year of reference
    uf,          # State code
    v0102,       # Household control number
    v0103,       # Household series number
    v0301,       # Individual order in household
    v0302,       # Sex (1=Male, 2=Female)

    # Demographics
    v8005,       # Age
    v0401,       # Relationship in household (to determine head/spouse/child)
    v0607,       # Highest level of education attended
    v0610,       # Last grade completed

    # Education status
    v0602,       # Currently enrolled in school
    v0603,       # Type of course (to exclude preschool, etc.)

    # Employment and time allocation
    v9001,       # Worked during week of reference (LF participation)
    v0713,       # Normal weekly hours worked
    v7122,       # Income from work (in money)
    v7125,       # Income from products
    v7127,       # Income from benefits
    v7128,       # Non-remunerated indicator

    # Occupation & activity
    v9906,       # Occupation code
    v9907,       # Economic sector / activity

    
      #Somar o n° de filhos
    v1141,
    v1142,
    v1151,
    v1152,
  
    v4703, #Anos de estudo
    v4721, #Valor do rendimento mensal
    v4723, #Tipos de família

    v1254, #Recebe pensao
    # Migration, geography
    v0501,       # Born in this municipality
    # educa_cpp,
    # g_educa_cpp,
    ID_DOMICILIO,
    v4729,
    
    Tratamento
    ) %>% 
  rename(
    idade = v8005,
    ano = v0101,
    dom_num = v0102,
    dom_ser = v0103,
    id_in_dom = v0301,
    sexo = v0302,
    rel_in_dom = v0401,
    educ = v0607,
    anos_educ = v4703,
    
    serie_completa = v0610,
    kid_matricula = v0602,
    tipo_cur = v0603,
    trab_ref = v9001,
    horas_trab = v0713,
    pensao = v1254,
    no_renda = v7128,
    ocupacao = v9906,
    setor = v9907,
    mun_nasc = v0501,
    
    
    
    peso = v4729
  )


#Construindo as dummies de interesse.

temp <- temp %>% 
  mutate(
    ano = ano + 1900,
    
    fem = ifelse(sexo == 4, 1, 0),
    
    pensao_dummy = ifelse(!is.na(pensao), 1, 0),
    
    #FILHOS
    v1141 = ifelse(!v1141 %in% c(-1,99), v1141, 0),
    v1142 = ifelse(!v1142 %in% c(-1,99), v1142, 0),
    
    #FILHAS
    v1151 = ifelse(!v1151 %in% c(-1,99), v1151, 0),
    v1152 = ifelse(!v1152 %in% c(-1,99), v1152, 0),
  
    total_filhos = v1141 + v1142 + v1151 + v1152
  )

summary(temp)
            
```
```{r}
colnames(temp)


for (year in c(1992, 1993, 1995)) {
  
  df_psm <- temp %>% 
    filter(ano == year) %>% 
    select(c(Tratamento, idade, anos_educ, serie_completa,
             pensao_dummy, total_filhos)) %>% 
    filter(complete.cases(.))

  match_model <- matchit(Tratamento ~
                           idade +
                           anos_educ + 
                           serie_completa +
                           pensao_dummy + 
                           total_filhos,
                         data = df_psm,
                         caliper = 0.05,
                         method = "nearest",
                         replace = TRUE)
  
 matched_data <- match.data(match_model) %>%
    mutate(ano = year)  # Correct assignment here

  assign(paste0("df_matched_", year), matched_data)
}

df_psm <- bind_rows(df_matched_1992, df_matched_1993, df_matched_1995)



```
```{r}

df_event <- df_psm %>%
  mutate(
    treat = as.integer(Tratamento == 1),
    d_1992 = ifelse(ano == 1992, 1, 0),
    d_1993 = ifelse(ano == 1993, 1, 0),
    d_1995 = ifelse(ano == 1995, 1, 0),
      )

# Interações ano-tratamento
df_event <- df_event %>%
  mutate(
    treat_1992 = treat * d_1992, 
    treat_1993 = treat * d_1993,
    treat_1995 = treat * d_1995,
  )

# Regressão:
reg_es <- lm(anos_educ ~
               treat_1992 + treat_1993 + treat_1995, 
             data = df_event,
             weights = df_event$weights)

# reg_es <- feols(
#   anos_educ ~ 
#      treat_1992 + treat_1993 + treat_1995,
#   data = df_event,
#   weights = ~weights
# )

summary(reg_es)


coefs_df <- tidy(reg_es) %>%
  filter(str_detect(term, "treat_")) %>%
  mutate(
    ano = str_extract(term, "\\d+"),
    ano = as.integer(ano),
    conf.low = estimate - 1.96 * std.error,
    conf.high = estimate + 1.96 * std.error
  ) %>% 
  bind_rows(tibble(
    term = 'treat_1992',
    estimate = 0,
    std.error = NA,
    statistic = NA,
    p.value = NA,
    ano = 2019,
    conf.low = 0,
    conf.high = 0))



ggplot(coefs_df, aes(x = ano, y = estimate)) +
  geom_point() +
  geom_errorbar(aes(ymin = conf.low, ymax = conf.high), width = 0.3) +
  geom_vline(xintercept = 1992, linetype = "dashed", color = "gray40") +
  geom_hline(yintercept = 0, linetype = "dotted") +
  
  scale_x_continuous(breaks = c(1992, 1993, 1994, 1995)) + 
  labs(
    x = "Ano",
    y = "Efeito relativo (em relação a 1992)",
    title = "Event Study - Efeitos da política nos anos de educação"
  ) +
  theme_minimal()+
  theme(plot.title = element_text(size = 12, hjust = 0.5, face = "bold")
        )


```